---
title: "Análisis Numérico- nombres integrantes"
output:
  html_document:
    df_print: paged
  pdf_document: default
  html_notebook: default
---
##Ejercicios   
Los siguientes ejercicios estan relacionados con el tema de sistemas de ecuaciones lineales, los cuales se solucionan utilizando métodos númericos  
Para la realización de los siguientes ejercicios instalar las librerias pracma, matrix y Rlinsolve

```{r, echo=TRUE}
library(pracma)
library(Matrix)
library(Rlinsolve)
```




1. a. Revise las siguientes funciones con la matriz A, que puede decir acerca de su funcionamiento y explique como se utilizan para descomponer la matriz A        
b. Evalue la matriz de transición para el método $\textbf{SOR}$  y de $Jacobi$   


```{r,echo=T}
D1<-eye(n, m = n)
D2<-ones(n, m = n)
D3<-zeros(n, m = n)
A = matrix(c(-8.1, -7, 6.123, -2, -1, 4,
-3, -1, 0, -1, -5, 0.6,
-1, 0.33, 6, 1/2), nrow=4, byrow=TRUE)
A
```
  
    
2. Dada la siguiente matriz, utilice las funciones anteriores para descomponer la matriz $A=L+D+U$, recuerde que esta descomposición es la del metodo de (Jacobi). Verifique su respuesta   
    
Adicionalmente, verifique si A es simétrica, si A es diagonalmente dominante, justifique su respuesta   

```{r, echo=T}
A = matrix(c(-8.1, -7/4, 6.1, -2, -1, 4,
-3, -1, 0, -1, -5, 0.6,
-1, 1/3, 6, 1/2), nrow=4, byrow=TRUE)
A
```
  
  b. Utilice la función itersolve(A, b, tol , method = "Gauss-Seidel") y solucionar el sistema asociado a la matriz $A$ con:   $b=[1.45,3,5.12,-4]^{t}$ con una tolerancia de error de $1e^-8$    

c. Genere las iteraciones del método de Jacobi, calcular error relativo para cada iteracion y comparar la solución con el método de Gauss-Seidel  
d. Encuentre la matriz de transición y el radio espectral     

3. Sea el sistema $AX=b$ dados en ejercicio,y  con tol= e^-8        
 a. Implemente una función en R para que evalue las raíces del polinomio característico asociado a la matriz $A$    
 b. Use el teorema de convergencia para determinar cuál método iterativo es más favorable.  
 c. Evalue la matriz de transición para cada caso (método) y en el caso del método de relajación determine el valor óptimo de $\omega$      
 d. Teniendo en cuenta lo anterior resolver el sistema   
 e Comparar con la solución por defecto       
f. Evaluar el número de condición de la matriz A    
g. Evaluar el efecto en la solución si la entradad $a_{11}=4.01$ aplicar cambio y solucionar. Después, debe comparar con el valor condicón   

```{r, echo=T}
A = matrix(c(4, -1, -1, -1, -1, 4,
-1, -1, -1, -1, 4, -1,
-1, -1, -1, 4), nrow=4, byrow=TRUE)
A
b = c(1.11111, 5, 1.5,-2.33)
b
```

4. a. Pruebe el siguiente algoritmo con una matriz $A_{6}$, modifiquelo para que $a_{ii}=0$ para todo $i$  

```{r, echo=T}
tril1 <- function(M, k = 0) {
if (k == 0) {
M[upper.tri(M, diag = FALSE)] <- 0
} else {
M[col(M) >= row(M) + k + 1] <- 0
}
return(M)
}
```


5. Cree una función que cuente el número de multiplicaciones en el método directo de Gauss-Jordan, para resolver un sistema de $n$ ecuaciones y pruebelo para $n=5$    

7. Dado el siguiente sistema: 

$2x-z=1$   
$\beta$$x+2y-z=2$     

$-x+y+ \alpha$$z=1$  


a. Encuentre el valor de $\alpha$ y $\beta$ para asegura la convergencia por el método de Jacobi y para Gauss Seidel. Sugerencia: utilice el teorema convergencia      
b. Genere una tabla que tenga 10 iteraciones, del método de Jacobi con vector inicial $x_{0}=[1,2,3]^t$      

8. Instalar el paquete Matrix y descomponga la matriz $A$ (del punto dos) de la forma $LU$ y la factorizarla como $A=QR$. Verifique su respuesta.  

9. Realice varias pruebas que la matriz de transición por el método de Gauss-Seidel esta dada por $T=(-D^{-1}U)(I+LD^{-1})^{-1}$    


### Sistemas No lineales  
10.
a. Determinar numéricamente la intersección entre la circunferencia $x^2 + y^2 = 1$ y la recta $y = x$. Usamos una aproximación inicial $(1,1)$.   
b Analizar y comentar el siguiente código  
```{r, echo=T}
trigexp = function(x) {
n = length(x)
F = rep(NA, n)
F[1] = 3*x[1]^2 + 2*x[2] - 5 + sin(x[1] - x[2]) * sin(x[1] + x[2])
tn1 = 2:(n-1)
F[tn1] = -x[tn1-1] * exp(x[tn1-1] - x[tn1]) + x[tn1] *
( 4 + 3*x[tn1]^2) + 2 * x[tn1 + 1] + sin(x[tn1] -
x[tn1 + 1]) * sin(x[tn1] + x[tn1 + 1]) - 8
F[n] = -x[n-1] * exp(x[n-1] - x[n]) + 4*x[n] - 3
F
}
n = 10000
p0 = runif(n) # n initial random starting guesses
sol = BBsolve(par=p0, fn=trigexp)
sol$par
```

