---
title: "Análisis Numérico- Stiven Gonzalez - John Gonzalez - Daniel Tibaquira - Sofia Coral"
output:
  html_document:
    df_print: paged
  pdf_document: default
  html_notebook: default
---
##Ejercicios   
Los siguientes ejercicios estan relacionados con el tema de sistemas de ecuaciones lineales, los cuales se solucionan utilizando métodos númericos  
Para la realización de los siguientes ejercicios instalar las librerias pracma, matrix y Rlinsolve

```{r, echo=TRUE}
library(pracma)
library(Matrix)
library(Rlinsolve)
library(BB)
```




1. a. Revise las siguientes funciones con la matriz A, que puede decir acerca de su funcionamiento y explique como se utilizan para descomponer la matriz A        
b. Evalue la matriz de transición para el método $\textbf{SOR}$  y de $Jacobi$   


```{r,echo=T}
#a. 
n=4
#La función eye nos permite crear una matriz identidad de dimensión indicada como parámetro
D1<-eye(n, m = n)
D1
#La función ones genera una matriz de tamamño n, donde cada elemento es 1
D2<-ones(n, m = n)
D2
#La función ones genera una matriz de tamamño n, donde cada elemento es 0
D3<-zeros(n, m = n)
D3
A = matrix(c(-8.1, -7, 6.123, -2, -1, 4,
-3, -1, 0, -1, -5, 0.6,
-1, 0.33, 6, 1/2), nrow=4, byrow=TRUE)
A


#b.
#Recordando que la matriz de Transición es T = -D^(-1)*(L + U)

L = tril(A, k = -1, diag = FALSE)
U = tril(A, k = 1, diag = FALSE)

calcularDiagonal = function(A) {
  A[
    col(A) != row(A)
  ] = 0
  
  return (A)
}

D = calcularDiagonal(A)

matTran = (-solve(D))%*%(L+U)
matTran
```
  
    
2. Dada la siguiente matriz, utilice las funciones anteriores para descomponer la matriz $A=L+D+U$, recuerde que esta descomposición es la del metodo de (Jacobi). Verifique su respuesta   
    
Adicionalmente, verifique si A es simétrica, si A es diagonalmente dominante, justifique su respuesta   

b. Utilice la función itersolve(A, b, tol , method = "Gauss-Seidel") y solucionar el sistema asociado a la matriz $A$ con:   $b=[1.45,3,5.12,-4]^{t}$ con una tolerancia de error de $1e^-8$    

c. Genere las iteraciones del método de Jacobi, calcular error relativo para cada iteracion y comparar la solución con el método de Gauss-Seidel  
d. Encuentre la matriz de transición y el radio espectral     


```{r, echo=T}
A = matrix(c(-8.1, -7/4, 6.1, -2, -1, 4,
-3, -1, 0, -1, -5, 0.6,
-1, 1/3, 6, 1/2), nrow=4, byrow=TRUE)
A

U = A
L = A
U[lower.tri(U, diag=TRUE)] = 0
L[upper.tri(L, diag = TRUE)] = 0
A
D = diag(diag(A))

D
U
L

#b. 
vectB = matrix(c(1.45, 3, 5.12, -4.0), nrow = 4, ncol = 1, byrow = TRUE)
res = itersolve(A, vectB, tol = 1e-9 , method = "Gauss-Seidel")
res
#c. 
calculoJacobi <- function(A,b, x0, k)
{
  x_k = matrix(x0)
  it = 0
  while(it <= k)
  {
    inn = matrix(b-((L+U)%*%x_k))
    D1 = (solve(D))
    xk1 = D1%*%inn
    cat("Error ",it," ",norm(xk1-x_k,"F")/norm(x_k),"\n")
    x_k = xk1
    it = it + 1
  }
  cat("Solucion a 5 iteraciones: ",x_k,"\n")
}
x0 = c(1,2,1,1)
calculoJacobi(A, vectB, x0, 5)

```
  
3. Sea el sistema $AX=b$ dados en ejercicio,y  con tol= e^-8        
 a. Implemente una función en R para que evalue las raíces del polinomio característico asociado a la matriz $A$    
 b. Use el teorema de convergencia para determinar cuál método iterativo es más favorable.  
 c. Evalue la matriz de transición para cada caso (método) y en el caso del método de relajación determine el valor óptimo de $\omega$      
 d. Teniendo en cuenta lo anterior resolver el sistema   
 e Comparar con la solución por defecto       
f. Evaluar el número de condición de la matriz A    
g. Evaluar el efecto en la solución si la entradad $a_{11}=4.01$ aplicar cambio y solucionar. Después, debe comparar con el valor condicón   

```{r, echo=T}
A = matrix(c(4, -1, -1, -1, -1, 4,
-1, -1, -1, -1, 4, -1,
-1, -1, -1, 4), nrow=4, byrow=TRUE)
A
b = c(1.11111, 5, 1.5,-2.33)
b

#a.
polinomio = charpoly(A, info = TRUE)
polinomio

#b.
#Se necesitan
U = A
L = A
U[lower.tri(U, diag=TRUE)] = 0
L[upper.tri(L, diag = TRUE)] = 0
D = diag(diag(A))

#Creamos una matriz diagonal de dimensión 4
iden = diag(1, nrow = nrow(A))

#Calculamos la inversa
D1 = solve(D,iden)
Tra = D1 %*% U
Trb = (iden + (L %*% D1))

Trb = solve(Trb, iden)

#Analizando la convergencia y c.
gau = Tra + Trb
#Matriz de transición Gauss
gau

gauNorma = norm(gau, type = c("I"))
#Convergencia para Gauss
gauNorma

jac = (-D1)%*%(L+U)
#Matriz de transición Jacobi
jac

jacNorma = norm(jac, type = c("I"))
#Convergencia para Gauss
jacNorma

#d. 
#Solución usando método de Jacobi
solJac = itersolve(A, b, method = "Jacobi")
solJac
#Solución usando método de Gauss-Seidel
solGS = itersolve(A, b, tol = 1e-9 , method = "Gauss-Seidel")
solGS
#Solución usando método por defecto
solDef = solve(A,b)
solDef


#f y g

#Resultado normal
A = matrix(c(4, -1, -1, -1, -1, 4,
-1, -1, -1, -1, 4, -1,
-1, -1, -1, 4), nrow=4, byrow=FALSE)
A
cat("El número de condición es: ", kappa(A), "\n")
sol<- solve(A,b)
cat("La solución es: ")
print(sol)
#Resultado cambiando
A = matrix(c(4.01, -1, -1, -1, -1, 4,
-1, -1, -1, -1, 4, -1,
-1, -1, -1, 4), nrow=4, byrow=FALSE)
A
cat("El número de condición es: ", kappa(A), "\n")

sol<- solve(A,b)
cat("La solución es: ")
print(sol)


```

4. a. Pruebe el siguiente algoritmo con una matriz $A_{6}$, modifiquelo para que $a_{ii}=0$ para todo $i$  

```{r, echo=T}
tril1 <- function(M, k)
{
  if (k != 0) {
    M[!lower.tri(M, diag = TRUE)] = 0
    M[!upper.tri(M, diag = TRUE)] = 0
  } else {
    M[col(M) == row(M) + k ] = 0
  }
  return(M)
}

M = matrix(c(10,9,5,
             9,8,3,
             6,4,7), nrow = 3, byrow = TRUE)
triSol<- tril1(M, 0)
triSol
```


5. Cree una función que cuente el número de multiplicaciones en el método directo de Gauss-Jordan, para resolver un sistema de $n$ ecuaciones y pruebelo para $n=5$ 

```{r}

contarNumeroMultiplicaciones = function (A,b){
  if(det(A)==0){
    return("La matriz ingresada no tiene solución (determinante = 0)")    
  }
  contadorMult = 0
  n = nrow(A)
  M = cbind(A,b)
  for (i in 1:(n-1)){
    #Intercambio de filas en caso de que el valor de [i,i] sea igual a 0
    if(M[i,i]==0){ 
      filaIntercambiar = i
      for(j in (i+1):n){
        if (M[j, i] != 0){
          filaIntercambiar = j
          break
        }
      }
      M[c(i, filaIntercambiar), ] = M[c(filaIntercambiar, i), ]
    }
    for (j in (i+1):n){
      res = M[j,i]/M[i,i]
      contadorMult = contadorMult + 1
      for(k in i:(n+1)){
        M[j, k] = M[j,k] - res * M[i,k]
        contadorMult = contadorMult + 1
      }
    }
  }
  #Matriz diagonal superior
  for (i in n:2){
    for (j in (i-1):1){
      res = M[j,i]/M[i,i]
      contadorMult = contadorMult + 1
      for(k in (n+1):(i)){
        M[j, k] = M[j,k] - res * M[i,k]
        contadorMult = contadorMult + 1
      }
    }
  }
  resultado = seq(1,n)
  #Matriz unitaria
  for(i in 1:n){
    M[i,n+1] = M[i,n+1] / M[i,i]
    M[i,i] = 1
    contadorMult = contadorMult + 1
    resultado[i] = M[i,n+1]
  }
  cat("Total de multiplicaciones : ", contadorMult, "\n")
  return(resultado)
  
}

A = matrix(c( 0, 5, 2, 9, 6,
              2, 3, 8, -1, 2,
              0, 1, 0, -4, 1,
              7, 1, 0, -2, 3,
              -4, 11, -4, 5, -4), 
           nrow=5, byrow=TRUE)
b = c(2, 6, -9, 7, 80)
cat(contarNumeroMultiplicaciones(A,b),"\n")

```


6. Dado el siguiente sistema: 

$2x-z=1$   
$\beta$$x+2y-z=2$     

$-x+y+ \alpha$$z=1$

a. Encuentre el valor de $\alpha$ y $\beta$ para asegura la convergencia por el método de Jacobi y para Gauss Seidel. Sugerencia: utilice el teorema convergencia      
b. Genere una tabla que tenga 10 iteraciones, del método de Jacobi con vector inicial $x_{0}=[1,2,3]^t$  

  
```{r}
library(pracma)
library(Rlinsolve)
#A
alpha =3
beta=0
matriz = matrix(c( 2,0,-1,
              beta,2,-1,
              -1,1,alpha),nrow=3,byrow=TRUE)

solucion = matrix (c(1,2,1),nrow=3, byrow=TRUE)
metodo1=itersolve(matriz, solucion, tol = 1e-05, method = c( "Jacobi"))
metodo1



#B

metodo2 = lsolve.jacobi(matriz,solucion,xinit = c(1,2,3),reltol = 1e-05,maxiter = 10)
metodo2
errors = metodo2[[3]]
iteraciones <- c(1:10)
tabla = cbind(iteraciones,errors)
print(tabla)

```

7. Instalar el paquete Matrix y descomponga la matriz $A$ (del punto dos) de la forma $LU$ y la factorizarla como $A=QR$. Verifique su respuesta. 

```{r}
A = matrix(c(-8.1, -7, 6.123, -2,
             -1, 4,-3, -1,
             0, -1, -5, 0.6,
             -1, 0.33, 6, 1/2), nrow=4, byrow=TRUE)


res = qr(A)
q = qr.Q(res)
r = qr.R(res)
Ap = q %*% r

cat("Resultado q * r = \n")
Ap
cat("Matriz A\n")
A
```

8. Realice varias pruebas que la matriz de transición por el método de Gauss-Seidel esta dada por $T=(-D^{-1}U)(I+LD^{-1})^{-1}$   

```{r}

A = matrix(c(4,3,7,-1, 5,6,2,1, 3,4,1,-9, -2,-1,-4,6), nrow=4, byrow=TRUE)

D = A*diag(1, 4, 4)
U = lower.tri(A) * A
L = upper.tri(A) * A
I = eye(n=4, m = 4)

T =(-inv(D)%*%U)%*%inv(I+L%*%inv(D))
print(T)


```

Reemplazando esta expresión en la expresión de definición de convergencia, se tiene que la matriz de transición T es:

$T=(-D^{-1}U)(I+LD^{-1})^{-1}$

### Sistemas No lineales  
9.
a. Determinar numéricamente la intersección entre la circunferencia $x^2 + y^2 = 1$ y la recta $y = x$. Usamos una aproximación inicial $(1,1)$.   
b Analizar y comentar el siguiente código  
```{r, echo=T}
#Definicion de la funcion trigexp en la cual toma un argumento x
trigexp = function(x) {
#Se obtiene el tamaño de x como lista
n = length(x)
#Se llena F con la longitud n
F = rep(NA, n)
#Para la primera posición de F se define una función
F[1] = 3*x[1]^2 + 2*x[2] - 5 + sin(x[1] - x[2]) * sin(x[1] + x[2])
#Se asigna una secuencia de 2 hasta n-1 
tn1 = 2:(n-1)
# Se llena F en las posiciones definidas en tn1 con la ecuación
F[tn1] = -x[tn1-1] * exp(x[tn1-1] - x[tn1]) + x[tn1] *
( 4 + 3*x[tn1]^2) + 2 * x[tn1 + 1] + sin(x[tn1] -
x[tn1 + 1]) * sin(x[tn1] + x[tn1 + 1]) - 8
#Se ingresa en la ultima posición una nueva ecuación
F[n] = -x[n-1] * exp(x[n-1] - x[n]) + 4*x[n] - 3
#Se retorna F
F
}
n = 10000 # Se defue la cantidad de numeros que va a tener la ecuación
p0 = runif(n) # n initial random starting guesses
sol = BBsolve(par=p0, fn=trigexp) #Se hace el llamado a BBsolve la cual funciona para resolver sistemas de ecuaciones no lineales 
sol$par # Imprime en pantalla el resultado de la 10000 puntos definidos anteriormente
```

```{r}
#A
library(BB)
funciones = function(x){
  fun = rep(NA,length(x))
  fun[1] = x[1]^2+x[2]^2-1
  fun[2] = x[1]-x[2]
  fun
}

puntoI = c(1,1)
sol=BBsolve(par=puntoI, fn=funciones)
print("Solución al punto (1,1)\n")
print(sol)
puntoII =c(-1,-1)
sol1=BBsolve(par=puntoII, fn=funciones)
print("Solución al punto (-1,-1)\n")
print(sol1)


x1=c(-2,-1,0,1,2)
y1=c(-2,-1,0,1,2)
plot(x1,y1,asp = 1, type = "n",
     xlim = c(-2, 2), ylim = c(-2, 2),
     ann = F)
lines(x1,y1)
par(new=TRUE)
t <- seq(0, 2*pi, length.out = 1000) ## usaré más valores
 
radio <- 0.8
 
a <- 0.0 ## origen circunferencia eje x
b <- 0.0 ## origen circunferencia eje y
 
x <- a + cos(t)*radio
y <- b + sin(t)*radio
 
 
plot(0, 0, asp = 1, type = "n",
     xlim = c(-2, 2), ylim = c(-2, 2),
     ann = F)
 
abline(v = seq(-2, 2, 0.5), lty = 2, col = "gray50")
abline(h = seq(-2, 2, 0.5), lty = 2, col = "gray50")
 
lines(x, y)






```

